# Marcelino Majerhua Ayala

linkedin.com/in/majerhua +51 943 785 221 marcelino.majerhua@gmail.com portafolio

**Desarrollador Backend con más de 4 años de experiencia** en la gestión y desarrollo de aplicaciones en sectores como e-commerce, educación, salud y bancaseguros, con un enfoque en microservicios. En cada proyecto, priorizo la calidad del código y del software, promoviendo buenas prácticas y refactorizaciones para asegurar un desarrollo eficiente y reducir el retrabajo.

#### **EXPERIENCIA PROFESIONAL**

Indra Lima, Perú

Desarrollador Backend

Mayo 2024-Actualidad

- Participé en el desarrollo del sistema de gestión legal de Rimac Seguros, que maneja los procesos de demandas, gestionando la documentación y la asignación de abogados a los casos utilizando, NestJs, AWS, Kafka, MySql, etc.
- Participé en el análisis y diseño de arquitecturas en AWS, asegurando escalabilidad, resiliencia y mantenibilidad de los sistemas.
- Implementé prácticas de CI/CD utilizando Jenkins, AWS CodePipeline y GitHub Actions para mejorar la eficiencia en la entrega de software, reduciendo errores, notificando a un canal de Slack cuando ocurre un error y disminuyendo los tiempos de entrega y despliegue..
- Evalué y aprobé el código escrito por otros desarrolladores, asegurando calidad y cumplimiento de los estándares.
- Aporté el manejo de infraestructura como código utilizando AWS CloudFormation, mejorando la mantenibilidad, versionado y la reutilización de la infraestructura.
- Participé en la capacitación y el traspaso de conocimientos a nuevos integrantes del equipo en el área de backend.
- Colaboré en los procesos de selección en Indra, formulando pruebas técnicas y realizando entrevistas técnicas para nuevos candidatos.

#### **Tecnologias**

AWS Lambda, AWS API Gateway, AWS S3, AWS DynamoDB, AWS Cognito, AWS CloudWatch, AWS CloudFormation, Amazon Elastic Container Service (Amazon ECS), MySql, AWS IAM, Jenkins, Docker, Serverless, EventBridge, NestJS, Jest, Cucumber, SNS y SQS.

IoTecnova Lima, Perú

Desarrollador Backend

Febrero 2021-Mayo 2024

- Construí la plataforma web Firecity, un sistema de monitorización de incendios en tiempo real con funcionalidades críticas para la gestión y alerta de incendios.
- Desarrollé y apliqué la Arquitectura Hexagonal en el backend, mejorando la modularidad y escalabilidad del sistema.
- Desarrollé y ejecuté pruebas unitarias, de integración y de aceptación con Jest y Cucumber, garantizando la calidad del código y reduciendo errores antes del despliegue.
- Implementé pruebas unitarias e integración con TDD en el proyecto Facturador, asegurando alta calidad y estabilidad del software.
- Mejoré el desacoplamiento de servicios utilizando una arquitectura basada en eventos con SNS, SQS, Kafka y event bridge de AWS.
- Desarrollé la plataforma Rimac SOS para el monitoreo en tiempo real de ambulancias y subasta de casos de pacientes, con funcionalidades destacadas de tiempo real y geolocalización.

- Contribuí a un sistema de seguimiento de procesos utilizando Kafka, rastreando actividades del usuario en el sistema para mejorar la seguridad y mantener un historial de cambios..
- Optimicé consultas SQL mediante índices, procedimiento almacenado, triggers, y funciones, reduciendo tiempos de respuesta y mejorando la eficiencia de las bases de datos.
- Mejoré el algoritmo para encontrar la ambulancia más cercana aplicando el algoritmo de Haversine y utilizando los servicios de Google como Geocoding y Distance Matrix para mejorar la precisión.
- Lideré la migración de un sistema monolítico a una arquitectura de microservicios utilizando servicios de AWS como Lambda, Cognito, SQS, SNS, CloudFormation, RDS, entre otros.
- Aporté una estrategia de rollback y seguimiento de errores para sistemas de microservicios, mejorando la resiliencia y control de errores en un 40%.
- Implementé prácticas de CI/CD que redujeron los tiempos de despliegue en más del 29%, siguiendo una estrategia de despliegue adaptada a cada etapa del proyecto.

## **Tecnologias**

AWS Lambda, AWS API Gateway, AWS S3, AWS DynamoDB, AWS Cognito, AWS CloudWatch, AWS CloudFormation, Amazon Elastic Container Service (Amazon ECS), AWS RDS, AWS Step Functions, AWS CodePipeline, AWS IAM, AWS Amplify, AWS IoT Core, Python, Puppeteer, Firebase Realtime Database, Firebase Cloud Messaging (FCM), Jenkins, Docker, Redis, Serverless, EventBridge, Google Maps Geocoding, Google Maps Directions, NestJS, Jest, Cucumber, SNS, SQS, Kafka y MQTT.

KibernetLima, PerúDesarrollador FullStackjunio 2020-enero 2021

 Participé en el desarrollo del sistema de registro de asociados para la Federación de Construcción Civil del Perú, que maneja los procesos de registro, generación de carnets electrónicos, gestión de documentación y gestión de cuotas. Utilicé tecnologías como NestJS, AWS, Kafka, MySQL, entre otras.

- Desplegué aplicaciones en la nube utilizando AWS y configuré entornos de desarrollo y producción mediante Docker y Kubernetes.
- Integré herramientas de CI/CD como Jenkins y Git CI/CD para automatizar despliegues y pruebas.
- Implementé principios de SOLID y Clean Code para asegurar la calidad del código y facilitar el mantenimiento a largo plazo.
- Realicé pruebas unitarias y de integración utilizando Jest y Mocha, garantizando la fiabilidad del sistema.
- Implementé APIs RESTful para la comunicación entre servicios, garantizando integraciones eficientes y seguras con terceros.

## **Tecnologias**

Node.js, TypeScript, MySQL, PostgreSQL, React, Docker, Kubernetes, AWS, Jenkins, Git CI/CD, RESTful APIs, SOLID, Clean Code y Jest.

# **EDUCACIÓN**

#### UNIVERSIDAD NACIONAL DE SAN CRISTÓBAL DE HUAMANGA

Ayacucho, Perú

Bachiller - Ingeniería de Sistemas

### **SKILLS ADICIONALES**

• Inglés técnico intermedio